【裁判字號】    95,上訴,424
【裁判日期】    950412
【裁判案由】    違反槍砲彈藥刀械管制條例
【裁判全文】
臺灣高等法院臺中分院刑事判決         95年度上訴字第424號
上  訴  人
即  被  告  甲○○
上列上訴人因違反槍砲彈藥刀械管制條例案件，不服臺灣苗栗地
方法院94年度訴字第257號中華民國94年8月25日第一審判決（起
訴案號：臺灣苗栗地方法院檢察署94年度偵緝字第80號），提起
上訴，本院判決如下：
    主  文
上訴駁回。
    犯罪事實：
一、甲○○曾於民國（下同）86年間，因槍砲彈藥刀械管制條例
    案件，經法院判處有期徒刑六月，於86年9月15日易科罰金
    執行完畢。甲○○又於88年間因竊盜案件，經台灣苗栗地方
    法院以88年度易字第2號刑事判決判處有期徒刑八月確定；
    另因槍炮彈藥刀械管制條例案件，經同法院以88年度易字第
    56號刑事判決判處有期徒刑七月，併科罰金新台幣（以下同
    ）二萬元確定。上開二罪有期徒刑部分經定應執行刑有期徒
    刑一年一月，於89年8月1日執畢出監。甲○○於93年2月間
    農曆過年時，在苗栗縣苗栗市市○○里50號住處，自綽
    號大象之謝文祥男子（已死亡）處，取得具有殺傷力之土造
    子彈12顆（其中9顆具直徑6.8mm金屬彈頭，另3顆具直徑7.
    7mm金屬彈頭），未經許可，而無故持有具有殺力之子彈。
    嗣於93年11月19日16時25分許，為警持搜索票在甲○○上開
    住處搜獲上開具殺傷力土造子彈12顆及另2顆不具殺傷力非
    為子彈完整結構之土造子彈2顆。
二、案經苗栗縣警察局竹南分局移送台灣苗栗地方法院檢察署檢
    察官偵查起訴。
    理  由
一、上訴人即被告甲○○（下稱上訴人）否認持有子彈犯行，辯
    稱：是93年2月間某日晚上七、八點左右，在上開住處，與
    綽號大象之謝文祥聊天時，大象說要去他處辦事，就將盒子
    放在伊家，伊即幫忙收著。93年7、8月聽說綽號大象之謝文
    祥已死亡，才想起大象所寄放之盒子一直未拿，打開後發現
    是子彈，不知要如何處理，後來就把子彈用衛生紙包著，分
    批丟掉。已丟了四、五次，每次三、五顆云云。
二、惟查：
(一)、扣案之子彈12顆及非為子彈完整結構之土造子彈2顆，經內
    政部警政署刑事警察局鑑定結果，認送鑑子彈拾肆顆，均係
    土造子彈，其中9顆具直徑6.8mm金屬彈頭取樣3顆試射；另3
    顆具直徑7.7 mm金屬彈頭，取樣1顆試射，均具殺傷力；其
    中壹顆，欠缺底火，非為子彈完整結構，不具殺傷力；其中
    壹顆，彈頭、彈殼分離，非為子彈完整結構，不具殺傷力，
    此有該局93年12月28日刑鑑字第0930233122號槍彈鑑定書可
    憑（見偵字第777號卷第50頁），並有上開具殺傷力之土造
    子彈12顆扣案可憑。
(二)、上訴人於93年11月20日1時10分甫被查獲警訊時，供稱：
    警方查獲之子彈14顆，是一名綽號大象之男子所寄放，那天
    大象到伊家，大象剛好要外出幫人刺青，說他要去的地方比
    較複雜，所以將子彈寄放伊家。最近得知大象之男子已因注
    射海洛因過量去逝了。大象將子彈寄放後，伊先把子彈放在
    伊房間抽屜內，等大象來後再把子彈交還給大象。伊得知子
    彈寄放人去逝後，所以才想要把子彈丟掉，於是就用衛生紙
    包著分批丟掉，怕一次包太多子彈會爆炸，所以先包4顆丟
    到垃圾桶，警方在客廳下查獲的4顆子彈應該就是丟棄至垃
    圾筒掉出來的4顆子彈云云（見偵字第777號卷第7、8頁）。
    上訴人供稱係大象所寄放，知悉所寄放之物為子彈。嗣上
    訴人因本案經通緝，於94年5月2日緝獲，檢察官偵訊時，改
    稱：扣案之14顆改造子彈，是去年即93年2月間，綽號光頭
    拿來伊住處寄放云云（見偵緝字第80號卷第14頁），亦不否
    認知悉寄放物為子彈。於94年8月11日原審法院審理時，
    對檢察官起訴之犯罪事實，為認罪之陳述，並供稱：寄放的
    人是大象，姓名叫謝文祥。大象說給他寄放一下，就回來拿
    等語（見原審卷第34、35頁）。上訴人於警訊時、偵查中、
    原審法院審理時，均承認知悉所持有者是子彈。是上訴人於
    本院辯稱於93年7、8月間，得知大象已死亡，打開其所寄放
    東西，才發現是子彈云云，顯係經原審判處罪刑後，所為圖
    卸刑責之詞，不能採信。又上訴人對於扣案子彈是誰所交付
    乙情，於警詢時，先稱是已死亡之大象所寄放；於偵查中又
    改稱是光頭寄放；於原審法院時，再改稱是大象謝文祥所寄
    放，且為認罪之陳述。扣案之子彈若是已死亡之謝文祥所寄
    放，則上訴人既於警詢時供承，何以於偵查中，又改稱係光
    頭所寄放。是上開子彈顯非綽號大象之謝文祥所寄放，而是
    上訴人自大象謝文祥處所取得而持有。上訴人辯稱是綽號大
    象寄放，不知寄放時是子彈云云，與事實不符，不能採信。
(三)、綜上說明，上訴人非法持有具殺傷力改造子彈之犯行，事證
    明確，可以認定。
三、上訴人未經許可持有具殺傷力土造子彈，核犯槍砲彈藥刀械
    管制條例第12條第4項之持有子彈罪。上訴人甲○○曾於86
    年間，因槍砲彈藥刀械管制條例案件，經法院判處有期徒刑
    六月，於86年9月15日易科罰金執行完畢。又於88年間因竊
    盜案件，經原審法院以88年度易字第2號刑事判決判處有期
    徒刑八月確定；另因槍炮彈藥刀械管制條例案件，經同法院
    以88年度易字第56號刑事判決判處有期徒刑七月，併科罰金
    新台幣（以下同）二萬元確定。上開二罪有期徒刑部分經定
    應執行刑有期徒刑一年一月，於89年8月1日執畢出監，此有
    台灣高等法院被告前案紀錄表可憑。上訴人於五年以內再犯
    本案之罪，為累犯，應依法加重其刑。原審適用刑事訴訟法
    第273條之1第1項、第299條第1項前段、第310條之2、第454
    條第2項。槍砲彈藥刀械管制條例第12條第4項，刑法第11條
    前段、第47條、第42條第2項、第38條第1項第1款，罰金罰
    鍰提高標準條例第2條，現行法規所定貨幣單位折算新臺幣
    條例第2條，對被告量處有期徒刑一年二月，併科罰金新台
    幣五萬元，並諭知罰金如易服勞役之折算標準。同時諭知扣
    案具有殺傷力之土造子彈八顆（具直徑6.8mm金屬彈頭六顆
    、具直徑7.7mm金屬彈頭貳顆）均沒收；不具殺傷力之土造
    子彈2顆，非違禁物；已試射之4顆，已非違禁物，未諭知沒
    收。認事用法均無不當。上訴人已有二次違反槍砲彈藥刀械
    管制條例之前科，再犯本案之罪，原審量處上開之刑，量刑
    亦屬妥適。上訴人上訴請求從輕量刑，並辯稱扣案子彈係大
    象寄放，係事後知大象死亡後，打開寄放之盒子才知是子彈
    云云，指摘原審判決認定事實有誤，其上訴為無理由，應予
    駁回。
據上論斷，應依刑事訴訟法第368條，判決如主文。
本案經檢察官乙○○到庭執行職務。
中    華    民    國    95    年    4    月   12      日
            刑事第九庭  審判長法  官  陳  筱  珮
                              法  官  康  應  龍
                              法  官  趙  春  碧
上列正本證明與原本無異。
如不服本判決應於收受送達後十日內向本院提出上訴書狀，其未
敘述上訴之理由者並得於提起上訴後十日內向本院補提理由書（
均須按他造當事人之人數附繕本）。
                              書記官  胡  美  娟
中    華    民    國    95    年    4    月   13      日
附錄論罪科刑法條全文
槍砲彈藥刀械管制條例第12條：
未經許可，製造、販賣或運輸子彈者，處 1 年以上 7 年以下有
期徒刑，併科新台幣 500 萬元以下罰金。
未經許可，轉讓、出租或出借子彈者，處 6 月以上 5 年以下有
期徒刑，併科新台幣 300 萬元以下罰金。
意圖供自己或他人犯罪之用，而犯前二項之罪者，處3 年以上10
年以下有期徒刑，併科新台幣700 萬元以下罰金。
未經許可，持有、寄藏或意圖販賣而陳列子彈者，處5 年以下有
期徒刑，併科新台幣300 萬元以下罰金。
第 1 項至第 3 項之未遂犯罰之。
                                                      Ａ


司法院資訊處製作；財團法人民間司法改革基金會備份。
